臺灣高雄地方法院民事判決
111年度雄簡字第1028號
原      告  張宸偉  
訴訟代理人  康皓智律師
被      告  吳金樹  



上列當事人間損害賠償事件，經本院於民國111 年11月29日言詞
辯論終結，判決如下：
    主      文
被告應給付原告新臺幣參萬元，及自民國一一一年五月一日起至
清償日止，按週年利率百分之五計算之利息。
原告其餘之訴駁回。
訴訟費用新臺幣貳仟壹佰元由被告負擔新臺幣壹仟元，餘由原告
負擔。
本判決第一項得假執行。但被告以新臺幣參萬元供擔保後免為假
執行。
    事實及理由
一、原告主張：被告於民國109年8月2日1時25分許，在高雄市○○
    區○○路00○0號15樓房屋門口，持安全帽毆打伊之頭部、右手
    ，致伊受有頭部鈍傷，左前臂、右手腕化學性傷害（下稱系
    爭傷害），因此受有精神上痛苦，爰依民法第184 條第1項
    前段、第195條第1項之規定提起本訴，請求被告賠償慰撫金
    等語，並聲明：被告應給付原告新臺幣（下同）200,000元
    ，及自起訴狀繕本送達翌日起至清償日止，按週年利率5%計
    算之利息。
二、被告則以：伊雖曾與原告發生衝突，但對原告所受傷勢程度
    存疑，且本件起因為原告使用辣椒水攻擊伊才會發生，只是
    伊未保留辣椒水的證物，另請鈞院考量伊已遭判刑從輕判決
    等語，並聲明：原告之訴駁回。
四、得心證之理由：
　  本件原告主張之上開事實，業據其援引本院111年度簡字第2
    56號刑事案件卷宗內之證據資料，被告雖不否認有與原告發
    生衝突，然抗辯原告所受傷勢沒那麼嚴重，惟原告就其所受
    之傷害已在刑事告訴狀內提供診斷證明書為憑，且該診斷證
    明書確係於原告於109年8月2日凌晨2時2分急診後所製發，
    被告又未能提出其他反證證明原告所受傷勢之嚴重程度未及
    系爭傷害一般，則本院依前揭證據資料調查後，堪認原告之
    主張為真實。按因故意或過失，不法侵害他人之權利者，負
    損害賠償責任；不法侵害他人之身體、健康、名譽、自由、
    信用、隱私、貞操，或不法侵害其他人格法益而情節重大者
    ，被害人雖非財產上之損害，亦得請求賠償相當之金額，民
    法第184 條第1 項、第195 條第1 項前段定有明文。又慰撫
    金之多寡，應斟酌雙方之身分、地位、資力與加害之程度，
    及其他各種情形核定相當之數額，該金額是否相當，自應依
    實際加害情形與請求人所受之痛苦及雙方之身分、地位、經
    濟狀況等關係決定之。經查，原告因被告之傷害行為，致身
    體、健康權受有損害，精神上自受有相當程度之痛苦，是其
    請求非財產上之損害賠償，自屬有據。本院審酌原告當庭自
    述之學歷、經歷及經濟狀況（見本院卷第122 頁），並參酌
    兩造財產所得資料（見本院卷證物袋之稅務電子閘門財產所
    得調件明細表），及原告所受身體、精神上痛苦，另審酌兩
    造原為鄰居，縱因細故發生爭執，理應循合法程序排解，兩
    造卻均捨此不採而於凌晨期間私下接觸終發生本件之憾事，
    暨被告已遭判刑警懲等一切情狀，認原告請求200,000元之
    慰撫金，尚嫌過高，應以30,000元為適當。從而，原告請求
    被告給付30,000元，及自起訴狀繕本送達翌日（於111年4月
    20日寄存送達）即111年5月1日起至清償日止，按週年利率5
    %計算之利息，為有理由，應予准許。逾此範圍之請求，則
    屬無據，應予駁回。
五、本件係依民事訴訟法第427條第1項規定適用簡易訴訟程序所
    為被告敗訴之判決，依同法第389條第1項第3款規定，依職
    權宣告假執行。並依同法第436條第2項適用第392條第2項規
    定，職權宣告被告如預供擔保，得免為假執行。
六、訴訟費用負擔之依據：民事訴訟法第78條。
中　　華　　民　　國　　111 　年　　12　　月　　13　　日
          　　　　高雄簡易庭  法　　　官  謝宗翰
以上正本係照原本作成。
如對本判決上訴，須於判決送達後20日內向本院提出上訴狀，同
時表明上訴理由；如已於本判決宣示後送達前提起上訴者，應於
判決送達後20日內補具上訴理由（均須按他造當事人之人數附繕
本）。
中　　華　　民　　國　　111 　年　　12　　月　　13　　日
                              書  記  官  許弘杰